【裁判字號】    97,訴緝,247
【裁判日期】    970725
【裁判案由】    毒品危害防制條例
【裁判全文】
臺灣臺中地方法院刑事判決             97年度訴緝字第247號
公  訴  人  臺灣臺中地方法院檢察署檢察官
被      告  乙○○
上列被告因毒品危害防制條例案件，經檢察官提起公訴（96年度
毒偵字第3970號），因被告就被訴事實為有罪之陳述，經本院告
知簡式審判程序意旨，並聽取公訴人及被告之意見後，本院合議
庭裁定由受命法官獨任依簡式審判程序審理，茲判決如下：
    主    文
乙○○施用第一級毒品，累犯，處有期徒刑玖月；又施用第二級
毒品，累犯，處有期徒刑伍月；應執行有期徒刑壹年。
    犯罪事實
一、乙○○於民國（下同）94年間，曾因施用毒品案件，經本院
    以94年度毒聲字第796號裁定送觀察、勒戒後，因認無繼續
    施用毒品之傾向，於94年7月15日執行完畢，並經臺灣臺中
    地方法院檢察署檢察官於94年7月22日以94年度毒偵字第
    3244號為不起訴處分確定。復於94年間，因違反毒品危害防
    制條例案件，經本院於94年12月14日以94年度訴字第3767號
    各判處有期徒刑8月、4月，並定應執行刑有期徒刑10月確定
    ，於96年1月13日縮刑期滿執行完畢。其於上開觀察勒戒處
    分執行完畢後5年內，明知海洛因及甲基安非他命，分別經
    公告為毒品危害防制條例第2條第2項第1、2款所列管之第1
    、2級毒品，不得非法持有、施用，竟分別基於施用第1級毒
    品海洛因、第2級毒品甲基安非他命之犯意，於96年6月9日
    上午9時左右，在其位於臺中縣霧峰鄉○○路228巷6號住處
    ，以將海洛因加水稀釋後置於針筒內注射手臂之方式，施用
    第1級毒品海洛因1次。另於96年6月3日15時左右（起訴書誤
    載為6月4日某時），在其上開住處，以將甲基安非他命置於
    玻璃館內加熱產生煙霧而吸食之方式，施用第2級毒品甲基
    安非他命1次。嗣於96年6月11日17時20分左右，在彰化縣花
    壇鄉○○村○○路○段345號麥當勞前，因行跡可疑為員警攔
    檢而查獲，經其同意採尿送驗結果呈嗎啡及甲基安非他命之
    陽性反應而悉上情。
二、案經彰化縣警察局彰化分局報告臺灣彰化地方法院檢察署呈
    請臺灣高等法院臺中分院檢察署檢察官令轉臺灣臺中地方法
    院檢察署檢察官偵查起訴。
    理    由
一、本案被告乙○○所犯係死刑、無期徒刑、最輕本刑為3年以
    上有期徒刑以外之罪，其於本院準備程序就上開被訴事實為
    有罪之陳述，經受命法官告知簡式審判程序之旨，並聽取其
    與公訴人之意見後，本院認無不得或不宜改依簡式審判程序
    進行之處，而依刑事訴訟法第273條之1第1項、第284條之1
    ，裁定本案由受命法官獨任進行簡式審判程序，又被告雖因
    本案在押，然其既於準備程序當日被提解到庭訊問時就被訴
    事實為有罪之陳述，經本院聽取當事人意見後旋即裁定進行
    簡式審判程序，被告既仍持續認罪，應可認其已放棄答辯，
    自難認有何剝奪其實行防禦權之情事，合先敘明。
二、訊據被告乙○○於警詢、檢察官偵查、本院調查及審理中，
    對於上開施用第1級毒品海洛因及第2級毒品甲基安非他命之
    事實均供承不諱，且其查獲時經警採取尿液送檢驗結果，確
    呈現嗎啡及甲基安非他命之陽性反應，此有詮昕科技股份有
    限公司96年6月22日報告編號第00000000號濫用藥物尿液檢
    驗報告1紙附卷可稽，再毒品施用尿液、血液中可檢出之最
    大時限，與施用劑量、施用頻率、施用方式、施用者飲水量
    之多寡、個人體質、代謝狀況、檢體收集時間點及所用檢測
    方法之靈敏度等因素有關，因個案而異，血液中藥物之半衰
    期（濃度減半所需時間）分別為海洛因3分鐘，其代謝物嗎
    啡2至3小時、大麻20至36小時、安非他命12小時（當尿液偏
    酸性類4至8小時）、甲基安非他命9小時，一般於尿液中可
    檢出之最大時限，海洛因為2至4天、大麻1至10天、安非他
    命1至4天、甲基安非他命1至5天，有行政院衛生署管制藥品
    管理局92年7月23日管檢字第0920005609號函可資參照，足
    見被告上開自白核與事實相符，應可採信。再被告前於94年
    間，曾因施用毒品案件，經本院以94年度毒聲字第796號裁
    定送觀察、勒戒後，因認無繼續施用毒品之傾向，於94年7
    月15日執行完畢，並經臺灣臺中地方法院檢察署檢察官於94
    年7月22日以94年度毒偵字第3244號為不起訴處分確定，顯
    見其於上開觀察、勒戒處分執行完畢後5年內，再度施用毒
    品，自應依毒品危害防制條例第10條之規定處罰。從而，本
    案事證明確，被告犯行堪以認定，應依法論科。
三、核被告乙○○所為，係犯毒品危害防制條例第10條第1項之
    施用第1級毒品罪及毒品危害防制條例第10條第2項之施用第
    2級毒品罪。被告各次持有第1、2級毒品進而施用，其持有
    之低度行為分別為施用之高度行為所吸收，均不另論持有毒
    品之罪。又查被告曾於94年間，因違反毒品危害防制條例案
    件，經本院於94年12月14日以94年度訴字第3767號各判處有
    期徒刑8月、4月，並定應執行刑有期徒刑10月確定，於96年
    1月13日縮刑期滿執行完畢，有臺灣高等法院被告前案紀錄
    表及臺灣臺中地方法院檢察署刑案資料查註紀錄表各1份在
    卷可憑，其受有期徒刑執行完畢，5年內再犯本件最重本刑
    為有期徒刑以上之罪，均應依刑法第47條第1項之規定加重
    其刑。被告所犯上開施用第1級毒品罪、施用第2級毒品罪，
    犯意各別，行為互異，應分論併罰。爰審酌被告前有違反毒
    品危害防制條例前科，經觀察勒戒執行完畢後，仍多次為施
    用毒品之行為，戒癮之意志力甚為薄弱，然其犯後坦承犯行
    ，態度堪認良好，並斟酌公訴人具體求刑各有期徒刑11月及
    7月以上部分尚嫌過重等情狀，各量處如主文所示之刑，並
    定其應執行之刑。
據上論斷，應依刑事訴訟法第273條之1第1項、第299條第1項前
段，毒品危害防制條例第10條第1項、第2項、第23條第2項，刑
法第11條、第47條第1項、第51條第5款，判決如主文。
本案經檢察官甲○○到庭執行職務。
中    華    民    國    97    年    7     月    25    日
                        刑事第四庭  法  官  林宜民
以上正本證明與原本無異。
如不服本判決，應於收受送達後10日內向本院提出上訴書狀（應
敘述具體理由並附繕本）。
上訴書如未敘述理由，應於上訴期間屆滿後20日內補提理由書於
本院。
                                    書記官  蔡伸蔚
中    華    民    國    97    年    7     月    25    日
【附錄本案判決論罪科刑法條全文】：
毒品危害防制條例第10條
施用第1級毒品者，處6月以上5年以下有期徒刑。
施用第2級毒品者，處3年以下有期徒刑。


司法院資訊處製作；財團法人民間司法改革基金會備份。
